臺灣彰化地方法院刑事判決　　　　　　　96年度易字第1210號
公　訴　人　臺灣彰化地方法院檢察署檢察官
被　　　告　丙○○
　　　　　　　　　　　號
　　　　　　　　　　（現另案羈押於台灣彰化看守所）
上列被告因竊盜案件，經檢察官提起公訴（九十六年度偵字第六
三○九號），本院判決如下：
    主    文
丙○○攜帶凶器竊盜，累犯，處有期徒刑柒月，扣案之螺絲起子
壹支、老虎鉗貳支均沒收。又攜帶凶器竊盜，累犯，處有期徒刑
柒月，扣案之螺絲起子壹支、老虎鉗貳支均沒收。應執行有期徒
刑壹年，扣案之螺絲起子壹支、老虎鉗貳支均沒收。
    犯  罪  事  實
一、丙○○前於民國94年間，因違反毒品危害防制條例案件，經
    本院於94年12月28日以94年度斗簡字第671號判決，判處有
    期徒刑6月確定，甫於95年10月28日執行完畢。竟仍不知警
    惕，意圖為自己不法之所有，於96年7月3日凌晨1時許，騎
    乘車牌號碼EYD-518號機車至彰化縣田尾鄉○○村○○段555
    地號土地旁之工寮，持其所有、客觀上足為兇器使用之螺絲
    起子一支、老虎鉗二支為工具，利用螺絲起子關掉電源後，
    再用老虎鉗及螺絲起子將乙○○所設置之電纜線拉扯、取出
    ，以此方式竊得電纜線約50公尺（重約30公斤、價值新臺幣
    5000元）；得手後，丙○○將電纜線藏於其住處即彰化縣田
    尾鄉○○路○段190號旁之某廢棄大貨車上。復於同日凌晨1
    時30分許，丙○○另意圖為自己不法之所有，又以相同手法
    ，至位在彰化縣田尾鄉○○村○○路與三豐路口之農地旁，
    以相同方式，竊取甲○○所設置之電纜線約100公尺（價值
    新臺幣15000元），得手後亦藏放於上開大貨車上，準備擇
    日俟機燃燒後，取得電纜線內之銅質部分變賣得利。惟於同
    日中午11時40分許，員警至丙○○之住處執行搜索時，當場
    查獲上開電纜線，並扣得老虎鉗2支、螺絲起子1支，而循線
    查獲上情。
二、案經彰化縣警察局芳苑分局報請臺灣彰化地方法院檢察署檢
    察官偵查起訴。
    理  由
一、按被告以外之人於審判外之言詞或書面陳述，除法律有規定
    者外，不得作為證據，又被告以外之人於審判外之陳述，雖
    不符刑事訴訟法第一百五十九條之一至第一百五十九條之四
    之規定，而經當事人於審判程序同意作為證據，法院審酌該
    言詞陳述或書面陳述作成時之情況，認為適當者，亦得為證
    據。當事人於法院調查證據時，知有同法第一百五十九條第
    一項不得為證據之情形，而未於言詞辯論終結前聲明異議者
    ，視為有前項同意，刑事訴訟法第一百五十九條第一項、第
    一百五十九條之五分別定有明文。查證人即被害人乙○○、
    甲○○於警詢之證述，雖均係被告以外之人於審判外之言詞
    陳述，為傳聞證據，然被告、公訴人於本院審理時均同意將
    之引為證據，本院復審酌該等言詞陳述均係由證人等出於自
    由意識而陳述，且核無其他證據足認該等陳述有何顯不可信
    之情事等一切情況，認為適當，依刑事訴訟法第一百五十九
    條之五規定，認上開證人於警詢中之證述均得採為認定本件
    犯罪事實所憑之證據，合先敘明。
二、上開犯罪事實，業據被告丙○○迭於警詢、偵查及本院審理
    時坦承不諱，核與被害人乙○○、甲○○於警詢中證述被竊
    事實之情節相符，復有彰化縣警察局二林分局扣押物品目錄
    表1紙、贓物領據2紙及照片19幀附卷可稽，足認被告之自白
    與事實相符，堪以採信。本案事證明確，被告犯行洵堪認定
    ，應予依法論科。
三、按刑法第三百二十一條第一項第三款之攜帶兇器竊盜罪，係
    以行為人攜帶兇器為其加重條件，此所謂兇器，其種類並無
    限制，凡客觀上足以對人之生命、身體、安全構成威脅，具
    有危險性之兇器為已足，並不以攜帶之初有行兇之意圖為必
    要，有最高法院七十九年臺上字第五二五三號判例意旨可資
    參照。查本案被告行竊時攜帶之螺絲起子一支、老虎鉗二支
    ，既屬銳器、質地堅硬，倘持以抵拒，足以危害於他人生命
    、身體之安全，客觀上應認係兇器無疑。是核被告丙○○所
    為，均係犯刑法第三百二十一條第一項第三款之攜帶凶器竊
    盜罪。被告所犯上開二件竊盜犯行，係犯意各別，行為不同
    ，應予分論併罰。又被告前於94年間，因違反毒品危害防制
    條例案件，經本院判處有期徒刑6月，甫於95年10月28日執
    行完畢等情，有刑案紀錄查註紀錄表、臺灣高等法院被告前
    案紀錄表各乙份附卷可稽，其於有期徒刑執行完畢後，五年
    以內故意再犯本件有期徒刑以上之二罪，依刑法第四十七條
    第一項之規定，均為累犯，並均加重其刑。爰審酌被告素行
    並非良好，且其正值青壯，竟不思以合法正當途徑賺取所得
    ，持客觀上具危險性而足為兇器之起子、老虎鉗為竊盜之手
    段，竊取他人電纜線變賣牟利，造成他人生活不便及所竊取
    之財物價值非輕，惟犯後坦承犯行，態度尚佳，但未能賠償
    被害人所生之損害等一切情狀，分別量處如主文所示之刑，
    並定其應執行刑，以示懲儆。至被告持以行竊所用之螺絲起
    子一支及虎頭鉗二支，均係被告所有，且均已供其行竊犯罪
    所用之物，業據其陳明在卷，爰依刑法第三十八條第一項第
    二款規定，併予宣告沒收。
據上論斷，應依刑事訴訟法第二百九十九條第一項前段，刑法第
三百二十一條第一項第三款、刑法第四十七條第一項、第五十一
條第五款、第三十八條第一項第二款，判決如主文。
本案經檢察官陳茂榮到庭執行職務
中　　華　　民　　國　　96　　年　　9 　　月　　21　　日
　　　　　　　　　刑事第三庭      法　官　吳俊螢
以上正本證明與原本無異。
如不服本判決，應於判決送達後10日內，向本院提出上訴書狀，
上訴書狀應「敘述具體上訴理由」，並按他造當事人之人數附繕
本。「切勿逕送上級法院」。
告訴人或被害人對於判決如有不服具備理由請求檢察官上訴者，
其上訴期間之計算係以檢察官收受判決正本之日期為準。
中　　華　　民　　國　　96　　年　　9 　　月　　21　　日
                                  書記官  詹國立
附錄本案論罪科刑法條全文：
中華民國刑法第321條
（加重竊盜罪）
犯竊盜罪而有左列情形之一者，處 6 月以上、 5 年以下有期徒刑：
一  於夜間侵入住宅或有人居住之建築物、船艦或隱匿其內而犯之者。
二  毀越門扇、牆垣或其他安全設備而犯之者。
三  攜帶兇器而犯之者。
四  結夥三人以上而犯之者。
五  乘火災、水災或其他災害之際而犯之者。
六  在車站或埠頭而犯之者。
前項之未遂犯罰之。
